【裁判字號】    98,簡上,1359
【裁判日期】    990201
【裁判案由】    詐欺
【裁判全文】
臺灣板橋地方法院刑事判決            98年度簡上字第1359號
上  訴  人
即  被  告  甲○○
選任辯護人  余西鈞律師
上列上訴人即被告因詐欺取財案件，不服本院98年度簡字第7734
號，中華民國98年10月2 日第一審判決（聲請簡易判決處刑書：
臺灣板橋地方法院檢察署98年度偵字第18202 號）提起上訴，本
院第二審合議庭判決如下：
    主      文
上訴駁回。
    事實及理由
一、按被告以外之人於審判外之陳述，雖不符前4 條之規定，而
    經當事人於審判程序同意作為證據，法院審酌該言詞陳述或
    書面陳述作成時之情況，認為適當者，亦得為證據，刑事訴
    訟法第159 條之5 定有明文；故當事人如放棄對原供述人之
    反對詰問權，於審判程序表示同意該等傳聞證據可作為證據
    ，除法院認該傳聞證據欠缺適當性外，自可承認其證據能力
    。經查，關於本案屬於審判外陳述之傳聞證據，公訴人、被
    告甲○○及其辯護人於審判程序均同意作為證據，且經本院
    審酌該證據作成情況均無不適當之情形，是依上開規定，認
    得作為本案證據。
二、經本院審理結果，認原審判決之認事、用法、量刑均無不當
    ，應予維持，除事實部分補充「被告係將本案存摺、提款卡
    、密碼等資料（下稱系爭帳戶金融卡等資料），交予名籍不
    詳自稱『小陳』成年人派來之名籍不詳自稱『阿凱』之成年
    男子。；又該自稱『小陳』、『阿凱』等成年人共組之詐欺
    集團，均係於不詳地點，皆以佯稱先前購物付款程序有誤，
    若不依其指示操作將遭銀行按月固定扣款為詐術，而為本案
    犯行。」；另引用法條部分補充「刑法第55條（原判決漏載
    ）」，並更正其中「刑事訴訟法第449 條『第2 項』之記載
    為『第1 項前段』（原判決誤載）」外，其餘均引用附件第
    一審刑事簡易判決書（含聲請簡易判決處刑書）關於事實、
    證據及理由之記載。
三、被告不服原審判決，具狀提起上訴，辯稱：我是依照報紙分
    類廣告所載，打電話應徵土地代書外務，為求職需要而與電
    話中男子相約，並交付系爭帳戶金融卡等資料；況且本案是
    我於民國98年6 月2 日，自行前往台北縣政府警察局板橋派
    出所說明，足見我交付上開資料並非係基於幫助詐欺之犯意
    云云。
  (一)查關於上情，被告雖提出內容為「徵土地代書外務00000000
    00」之98年5 月29日自由時報台北縣人事資訊版廣告影本1
    則，及記載被告持用之0000000000號行動電話與上述廣告所
    載行動電話，於98年5 月29日、同年6 月1 日各有4 則、1
    則通話之亞太電信受話明細1 紙（見偵卷第10、50頁）。然
    觀諸該通話明細只有通信對象、時間起迄，自僅足以證明被
    告於上開日期，確有與前述廣告之實際刊登者有電話聯絡，
    惟無以證明兩人談話內容為何，顯無從據為被告辯解之佐證
    。
  (二)又被告雖有於98年6 月2 日前往板橋派出所接受詢問並製作
    筆錄（見偵卷第5 至8 頁），惟其自陳：我於98年5 月29日
    交付系爭帳戶金融卡等資料時，就覺得奇怪，而約定上班首
    日之98年6 月1 日更等不到人，才察覺有異；後來是因為我
    隔天無法提領其他帳戶內款項，查詢後經銀行告知已被列為
    警示帳戶，我才自行前往派出所說明等語明確（見偵卷第6
    、7 、48頁）；可見被告並非察覺有異即立刻通報，而係無
    法提款使用之不得已情況下才前往，又當時（98年6 月2 日
    ）已在詐欺集團完成犯罪並取得被害款項之後（98年5 月29
    日，見偵卷第14頁合作金庫銀行存款客戶當月份交易資料查
    詢單），故被告雖有自行前往警局之舉動，然對於犯罪之防
    止或查緝，並無任何幫助，自亦難作為有利被告之認定。
  (三)查被告於本案發生前15日，已有為應徵工作交付同一帳戶（
    下稱前次交付），最終因對方避不見面致無法取回，只好於
    98年5 月21日申請補發之經驗，且前次交付期間，被告系爭
    帳戶並有不明款項存入懸遭提領一空等情，有查詢紀錄表、
    被告提出之聲明上訴狀、前述客戶當月份交易資料查詢單各
    1 份在卷可憑（見偵卷第14、17頁、本院卷第2 頁）；則一
    般人於此情形下，均可察覺帳戶已遭犯罪使用；惟被告非但
    未報警處理，竟再次交付系爭帳戶金融卡等資料予不知聯絡
    處所之陌生男子，顯難認其關於「無法預見該帳戶可能遭犯
    罪使用」之辯解為可採。
  (四)至於其他關於被告所辯如何不可採信之理由，已經原審於判
    決書中詳述，本院並認所載理由無任何違背經驗法則或論理
    法則之處，則被告猶空言否認犯罪，顯為臨訟卸責之詞，不
    足採信。
四、綜上所述，被告上開所辯，顯非屬實，自無足採，加以本案
    事證已臻明確，被告幫助詐欺犯行洵堪認定。從而，被告以
    前開事由提起上訴，指摘原判決不當，為無理由，應由本院
    予以駁回。
五、據上論斷，應依刑事訴訟法第455 條之1 第3 項、第368 條
    、第373 條，判決如主文。
本案經檢察官楊景舜到庭執行職務。
中    華    民    國    99    年    2    月     1     日
                  刑事第十六庭  審判長法  官  王綽光
                                      法  官  陳正昇
                                      法  官  洪珮婷
以上正本證明與原本無異。
不得上訴。
                                      書記官  陳永訓
中    華    民    國    99    年    2     月    1     日

司法院資訊處製作；財團法人民間司法改革基金會備份。
